pt-BR: Vestuário e acessórios > Roupas > Pijamas e roupas casuais: Ceroulas; Roupas casuais; Camisolas; Macacões; Pijamas; Roupões; Cobertores de vestir e sacos de dormir
de: Bekleidung & Accessoires > Bekleidung > Nachtwäsche & Loungewear: Lange Unterhosen; Loungewear; Nachthemden; Onesies; Schlafanzüge; Bademäntel; Tragbare Decken & Schlafsäcke
da: Tøj og tilbehør > Tøj > Nattøj og fritidstøj: Lange underbukser; Fritidstøj; Natkjoler; Onesies; Pyjamas; Badekåber; Sovedragter og tæppetrøjer
ru: Одежда, обувь и аксессуары > Одежда > Одежда для дома и сна: Кальсоны; Одежда для дома; Ночные рубашки; Комбинезоны; Пижамы; Халаты; Пледы с рукавами и спальные мешки
lt-LT: Apranga ir aksesuarai > Drabužiai > Pižamos ir poilsio drabužiai: Apatinės kelnės; Poilsio drabužiai; Naktiniai marškiniai; Pižaminiai kombinezonai; Pižamos; Chalatai; Dėvimos antklodės ir miegmaišiai
hr-HR: Odjeća i modni dodaci > Odjeća > Odjeća za spavanje i udobna odjeća za nošenje kod kuće: Duge gaće; Udobna odjeća za nošenje kod kuće; Spavaćice; Kombinezoni za nošenje kod kuće; Pidžame; Ogrtači; Deke i vreće za spavanje koje se mogu nositi
sl-SI: Oblačila in dodatki > Oblačila > Pižame in oblačila za prosti čas: Dolge spodnje hlače; Oblačila za prosti čas; Spalne srajce; Pajaci; Pižame; Halje; Nosljive odeje in spalne vreče
hu: Ruházat és kiegészítők > Ruházat > Hálóruhák és pihenőruhák: Hosszúalsók; Pihenőruhák; Hálóingek; Egyberészesek; Pizsamák; Köntösök; Hordható takarók és hálózsákok
fi: Vaatteet ja asusteet > Vaatteet > Yö- ja oloasut: Pitkälahkeiset alushousut; Oloasut; Yömekot; Onesiet; Pyjamat; Aamutakit; Hihalliset peitot ja unipussit
bg-BG: Облекло и аксесоари > Облекло > Спално и домашно облекло: Термо клинове; Домашно облекло; Нощници; Цели пижами; Пижами; Халати; Дрехи тип „одеяло“ и спални чували
pt-PT: Acessórios e vestuário > Vestuário > Roupa de dormir e roupa casual: Ceroulas; Roupa casual; Camisas de dormir; Macacões; Pijama; Roupões; Mantas de vestir e sacos de dormir
th: เสื้อผ้าและเครื่องประดับ > เสื้อผ้า > ชุดนอน: ลองจอห์น; ชุดลำลอง; ชุดนอนสตรี; ชุดหมี; ชุดนอน; เสื้อคลุม; ผ้าห่มแบบสวมและถุงนอน
pl: Ubrania i akcesoria > Odzież > Piżamy i ubrania na co dzień: Kalesony; Ubrania na co dzień; Koszule nocne; Onesie; Piżamy; Szlafroki; Koce z rękawami i śpiwory
zh-TW: 服飾與配件 > 衣著 > 睡衣/居家服: 長內褲; 家居服; 睡袍; 連體衣; 睡衣; 浴袍; 懶人毯與防踢被
nl: Kleding en accessoires > Kleding > Nachtkleding en loungewear: Lange onderbroek; Loungewear; Nachthemden; Onesies; Pyama's; Kamerjassen; Draagbare dekens en slaapzakken
tr: Kıyafet ve Aksesuarlar > Giyim Eşyaları > Yatak ve Ev Kıyafetleri: Uzun Paçalı Donlar; Ev Kıyafetleri; Gecelikler; Tulumlar; Pijamalar; Sabahlıklar; Giyilebilir battaniyeler ve uyku tulumları
en: Apparel & Accessories > Clothing > Sleepwear & Loungewear: Long Johns; Loungewear; Nightgowns; Onesies; Pajamas; Robes; Wearable Blankets & Sleep Sacks
nb: Klær og tilbehør > Klesplagg > Nattøy og koseplagg: Stillongs; Koseplagg; Nattkjoler; Onesies; Pysjamas; Kåper; Bærbare pledd og soveposer
vi: Quần áo & Phụ kiện > Quấn áo > Đồ ngủ & đồ lót: Quần dài; Quần áo mặc nhà; Váy/ áo ngủ; Áo liền quần; Bộ đồ ngủ; Áo choàng tắm; Chăn mặc được và túi ngủ
fr: Vêtements et accessoires > Vêtements > Vêtements de nuit et de détente: Caleçons longs; Vêtements de détente; Chemises de nuit; Combinaisons; Pyjamas; Robes de chambre; Plaids à manches et sacs de couchage
es: Ropa y accesorios > Prendas de vestir > Ropa para dormir y para estar en casa: Ropa interior térmica; Ropa cómoda; Camisones; Monos; Pijamas; Albornoces; Mantas ponibles y sacos de dormir
ja: ファッション・アクセサリー > 衣料品 > ナイトウェア・ルームウエア: ももひき; ルームウェア; ナイトガウン; ワンジー; パジャマ; ローブ・バスローブ; 着る毛布・スリーパー
ro-RO: Îmbrăcăminte și accesorii > Îmbrăcăminte > Îmbrăcăminte de dormit și de relaxare: Indispensabili; Îmbrăcăminte de relaxare; Cămăși de noapte; Combinezoane; Pijamale; Halate; Pături și saci de dormit purtabili
cs: Oblečení a doplňky > Oblečení > Noční a domácí oblečení: Podvlékačky; Oblečení na doma; Noční košile; Dupačky; Pyžama; Župany; Nositelné deky a spací pytle
ko: 의류/액세서리 > 의류 > 잠옷/평상복: 긴팔/긴바지 내복; 평상복; 나이트가운; 원시즈; 파자마; 로브; 입는 담요 및 슬립 색
zh-CN: 服饰与配饰 > 服装 > 睡衣/家居服: 秋衣秋裤; 家居服; 连体睡裙; 连体服; 睡衣裤; 浴袍; 可穿戴毛毯和睡袋
sk-SK: Oblečenie a doplnky > Oblečenie > Pyžamá a domáce oblečenie: Spodky; Domáce oblečenie; Nočné košele; Pyžamové overaly; Pyžamá; Župany; Nositeľné deky a spacie vaky
sv: Kläder och accessoarer > Klädsel > Sovkläder och myskläder: Långkalsonger; Myskläder; Nattlinnen; Onesies; Pyjamas; Morgonrockar; Sovpåsar och bärbara filtar
it: Abbigliamento e accessori > Abbigliamento > Abbigliamento da notte e da camera: Calzamaglie intime uomo; Abbigliamento da camera; Camicie da notte; Tutine; Pigiami; Accappatoi; Coperte indossabili e sacchi nanna
el: Ένδυση και αξεσουάρ > Ενδύματα > Ενδύματα ύπνου & άνετα ρούχα για το σπίτι: Μακριά εσώρουχα; Άνετα ρούχα για το σπίτι; Νυχτικά; Ολόσωμες πιτζάμες; Πιτζάμες; Ρόμπες; Κουβέρτες που φοριούνται και υπνόσακοι